【裁判字號】    87,易,1655
【裁判日期】    891016
【裁判案由】    詐欺等
【裁判全文】
臺灣彰化地方法院刑事判決                        八十七年度易字第一六五五號
    公  訴  人  臺灣彰化地方法院檢察署檢察官
    被      告  戌○○
                壬○○
    右二人選任辯護人  李振祥律師
    被      告  子○○
                地○○
                酉○○
右列被告因詐欺等案件，經檢察官提起公訴（八十七年度偵字第二四三九、四二四八
、六七六二號），本院判決如左：
    主  文
子○○共同連續意圖為自己不法之所有，以詐術使人將本人之物交付，處有期徒刑壹
年貳月。又共同連續以詐術得財產上不法之利益，處有期徒刑壹年。又共同連續明知
為不實之事項，而使公務員登載於職務上所掌之公文書，足以生損害於公眾及他人，
處有期徒刑捌月。應執行有期徒刑貳年捌月。
地○○共同連續以詐術得財產上不法之利益，處有期徒刑捌月。
戌○○共同連續意圖為自己不法之所有，以詐術使人將本人之物交付，處有期徒刑壹
年。又共同連續以詐術得財產上不法之利益，處有期徒刑捌月。又共同明知為不實之
事項，而使公務員登載於職務上所掌之公文書，足以生損害於公眾及他人，處有期徒
刑陸月。應執行有期徒刑貳年。
酉○○共同連續以詐術得財產上不法之利益，處有期徒刑捌月。又共同明知為不實之
事項，而使公務員登載於職務上所掌之公文書，足以生損害於公眾及他人，處有期徒
刑陸月，應執行有期徒刑壹年。
壬○○共同明知為不實之事項，而使公務員登載於職務上所掌之公文書，足以生損害
於公眾及他人，處有期徒刑陸月。如易科罰金，以佰元折算壹日。
壬○○被訴詐欺部分無罪。
    事  實
一、子○○前從事土木工程建屋販售營生，其同居人地○○為其處理雜務，地○○之
    女戌○○為其掌理財務、會計事項，地○○之子酉○○則在建築工地監工，均明
    知自民國（下同）八十六年一月間起，子○○資力已係不良，週轉困難，付不出
    工資，竟基於共同概括之犯意聯絡，連續多次各利用機會，在彰化縣鹿港鎮、大
    村鄉等建築工地向子○○雇用之工人寅○○、午○○、未○○、丁○○、甲○○
    、己○○、天○○、卯○○、戊○○○等人訛稱，絕不會使渠等工資落空，要渠
    等安心工作云云，並由戌○○或地○○簽發付款人第一商業銀行鹿港分行，帳號
    四六─三０─０五一二六一，戶名子○○如附表一之支票交付渠等工人使渠等誤
    信，繼續在工地工作，而得到無支付前開工人工資之不法利益。迄八十六年年底
    ，如附表一之支票屆期提示均未兌現，且其他應付工資亦無得償，並子○○所建
    房屋均過戶一空，又避不相見，寅○○等工人始知受騙。
二、子○○與地○○、戌○○、酉○○賡續前開犯意，並意圖為自己不法之所有，於
    八十六年間，由子○○指示酉○○與辛○○接洽，由辛○○承包子○○在彰化縣
    鹿港鎮、和美鎮、大村鄉、伸港鄉等處樓房，或樓房追加工程之鋁門窗裝設工程
    ，再由地○○或戌○○簽發同前述子○○帳戶如附表二之支票支付部分工資與材
    料款（計五十四萬七千九百元），訛稱必會兌現，使辛○○誤信，依指示備妥鋁
    門窗材料並加以施工裝設完畢。計詐得鋁門窗財物及施工費用共計一百六十五萬
    三千九百元。嗣因如附表二之支票屆期均不獲兌現，辛○○尋得子○○，於八十
    八年七月二十九日簽訂協議書一紙，言明八十八年十一月一日子○○先還五萬元
    ，餘款自八十九年一月一日起按月攤還六千元，並就其餘未簽發支票之貨款簽發
    金額一百十六萬六千元，發票日八十八年七月二十九日，未載到期日之本票一紙
    交付辛○○為據。惟迄今子○○未付分文，辛○○始知受騙。
三、子○○又秉前開意圖為自己不法所有之概括犯意，自八十七年五月間起至七月間
    止，隱諱自己資力不足之境況，向乙○○○○股份有限公司（下稱合群公司）詐
    購多次混凝土，指示運送至彰化縣員林鎮、大村鄉等處建築工地使用，而簽發同
    上支票帳戶與付款人亞太商業銀行鹿港分行，帳號０七０八九─三０，戶名子○○如附表三之支票多紙支付共一百五十六萬四千一百二十六元之價金。詎支票屆
    期提示，均退票不獲兌現，合群公司始知受騙。
四、子○○利用八十二年間起即向丑○○週轉借錢，初期尚有借有還且利息無缺，丑
    ○○予以高度信賴之狀態，自八十六年初起隱飾經濟轉差之狀態，與戌○○基於
    共同概括犯意，以簽發如附表四支票，誆稱必兌現之詐術，使丑○○與丑○○之
    女巳○○誤信，多次以新借款或將前借已到期之借款延期再借之方式，在彰化縣
    鹿港鎮○○路○段三八二號，向丑○○共詐借得八百十五萬元，向巳○○詐借得
    七十五萬元週轉花用，惟支票到期均不獲兌現，丑○○、巳○○母女始知受騙。
五、子○○嗣因見其債務龐大勢無可救，竟另行起意，基於概括犯意，明知其與不知
    情之丙○○在丙○○所有座落彰化縣鹿港鎮○○段第五一七之二二等地號土地上
    所合建，依約可分得，門牌號碼為彰化縣鹿港鎮○○街十六巷二號（基地坐落鹿
    港鎮○○段五一七─二四地號）、六號（基地坐落鹿港鎮○○段五一七─二三地
    號）、八號（基地坐落鹿港鎮○○段五一七─二二地號）三間房屋及基地，並無
    分別賣予酉○○、戌○○、壬○○之事實，竟為脫產，免遭債權人追討，與戌○○、壬○○、酉○○各基於共同犯意，利用不知情之代書林惠靚於八十六年九月
    間，以買賣為原因，連續向彰化縣鹿港地政事務所申請登記前開門牌號碼永祥街
    十六巷二號房、地過戶於酉○○；永祥街十六巷六號房、地過戶於戌○○；永祥
    街十六巷八號房、地過戶予壬○○，使該管地政事務所公務員將此不實事項登載
    於職務上所掌之土地與建築改良物登記簿冊，足生損害於公眾信賴地政簿冊登記
    之可靠性及前揭丑○○等債權人。
六、案經前揭寅○○等工人、丑○○、巳○○及合群公司訴請台灣彰化地方法院檢察
    署檢察官偵查起訴。
    理  由
有罪部分：
一、訊據被告子○○，坦承前揭延欠工資、料款與借款未還之事實，惟否認有詐欺及
    為脫產使公務員登載不實之犯行，辯稱，係因後來伊建屋出售之業務虧損，週轉
    不來，才無力償債。又前開諸屋係因之前伊分別曾向戌○○、酉○○及壬○○之
    父借款週轉，才作價抵債過戶給戌○○、酉○○、壬○○等語。被告戌○○、地
    ○○、酉○○、壬○○亦均否認有前開犯行，被告地○○辯稱，伊只是幫子○○
    管理家務雜事，並無經手金錢云云。被告戌○○辯稱，伊係受僱於子○○，管理
    子○○之財務，向丑○○借款都是依子○○之指示而為，錢是子○○應用的，與
    伊無涉。又伊之前有將自己的不動產提供予子○○抵押借款，嗣子○○無力償還
    該筆債務，供抵押之不動產由債權人取得所有權，所以子○○才將房屋過戶給伊
    當做補償云云。被告壬○○辯稱，子○○係向伊父陳秋義借錢，嗣無力償還，才
    協議賣該房屋給陳秋義，經陳秋義指示過戶伊名下云云。被告酉○○辯稱，子○○之前有向伊借款，因無力還款，才把房屋過戶抵償云云。經查：
    （一）被告子○○自八十六年一月間起即延欠工資，業據寅○○等工人指證不移
          ，且據被告子○○自承無諱。又被告子○○在亞太商業銀行鹿港分行帳號
          ０七０八九─三０，戶名子○○之支票，開戶日期為八十六年七月十五日
          ，拒絕往來日為八十六年十一月四日。在第一商業銀行鹿港分行帳號四六
          ─三０─０五一二六一號，戶名子○○之帳戶於八十六年十月三十一日拒
          絕往來。有前述二家銀行函各一件在卷可憑，足見被告子○○自八十六年
          一月間起即週轉不靈、資力不良，嗣且愈形惡化，迄八十六年十月起並喪
          失銀行債信。
    （二）地○○與子○○係同居人關係，平日代為處理雜務；地○○之子酉○○任
          子○○建築工地監工；地○○之女戌○○掌理子○○之財務，任會計重責
          ，外觀上予人一家子之感覺，併據與渠等相處有時之寅○○等工人及陳張
          聘、巳○○等人指述明確，是被告子○○、地○○、戌○○、酉○○四人
          在經濟活動上、情感上顯然休戚與共，對於陳振概之無資力與週轉困難有
          認識至灼。乃各利用機會，對於寅○○等工人、辛○○等鋁門窗業者偽稱
          ，子○○必付工資與鋁門窗工、料款云云；子○○並與戌○○對丑○○、
          巳○○飾詞資力無虞詐取得借款；子○○又對合群公司叫貨混凝土使用於
          建築工地，而偽稱必付款云云，亦均據告訴人寅○○等工人、丑○○、黃
          淑凌、辛○○與合群公司代理人庚○○指訴至明。足徵被告子○○、蔣雅
          婷、酉○○、地○○有詐欺之概括犯意聯絡，及施用詐術之行為分擔，而
          取得被害人交付之財物，與得財產上不法利益至明。
    （三）彰化縣鹿港鎮○○街十六巷二號（基地坐落鹿港鎮○○段五一七─二四地
          號）、六號（基地坐落鹿港鎮○○段五一七─二三地號）、八號（基地坐
          落鹿港鎮○○段五一七─二二地號）三間房屋及基地，係子○○出資與地
          主丙○○合蓋，依約由子○○分得之房、地。並為向銀行貸款使用，依陳
          振慨之指示分別過戶予酉○○、戌○○及壬○○名下，無簽訂買賣之私契
          ，其實並非買賣過戶，後來向銀行貸款亦未成功，且為保權益，有要求陳
          振概簽發金額四百萬元之本票二紙，由戌○○、酉○○及壬○○在本票後
          背書諸情，業據丙○○證述在案，並有相關本票影本二紙在卷可稽，且經
          證人即辦理前開過戶事宜之代書林惠靚證述，是經地主丙○○同意辦理過
          戶，未簽訂買賣之私契，實情為何不知等語至明。雖證人陳秋義證述，其
          於八十六年五、六月間借給被告子○○七十萬元（支票五十萬元，現金二
          十萬元），後來子○○要再借，其以前債未還為由不借，子○○才將前揭
          彰化縣鹿港鎮○○街十六巷八號房、地以六百八十萬元出賣給其，其先付
          二百八十萬元，尚未完全清償，而其將房、地過戶在其子壬○○名下云云
          。並提出支票、取款條影本供佐；證人亥○○證述，其夫癸○○借錢給被
          告子○○，子○○提供蔣凱曦（即被告戌○○改名前之姓名）所有坐落彰
          化縣鹿港鎮廖厝巷二九七號房、地為抵押，當時係登記癸○○之女辰○○
          為抵押權人，嗣子○○無力償還借款，於是將抵押之房、地出賣給癸○○
          ，登記為證人亥○○所有等語。並有彰化縣鹿港鎮廖厝巷二九七號房、地
          土地登記簿與建築改良物登記簿謄本附卷可稽。核與被告壬○○、戌○○
          於本院審理中辯稱之情節相合，辯護意旨亦據以論述被告壬○○、戌○○
          與子○○買賣前揭彰化縣鹿港鎮○○街十六巷六號與八號房、地屬實，認
          被告壬○○、戌○○使公務員登載不實罪不能證明，並戌○○只係受雇於
          子○○，依子○○所命簽發支票等，並無與子○○共犯詐欺罪等語置辯。
          惟揆諸壬○○先於偵查中供述，房子是伊向丙○○買的云云；因以前陳振
          慨向伊借了二百八十萬元及一些零錢，在八十六年借的，沒錢還，所以才
          登記伊名下云云。丙○○與子○○合蓋房子，子○○欠伊錢，房子登記伊
          名下，子○○再與丙○○結算云云。嗣於審理中才供述，子○○係向伊父
          陳秋義借錢，無力還，才將房、地賣予伊父，登記到伊名下云云，顯有前
          後供述不符之瑕。且壬○○於八十七年五月二十日曾與告訴人丑○○之子
          陳宗河對話稱，彰化縣鹿港鎮○○街十六巷八號房子，伊只是做一個人頭
          ，你要就給你（指陳宗河），過戶給伊的內容伊不清楚等語，有錄音帶一
          捲暨譯文在卷可憑，而該錄音帶經當庭播放，被告壬○○亦自承內容與譯
          文屬實，雖諉稱就是充當伊父登記之人頭圖飾，惟衡諸前開語氣，既言「
          你要就給你」，又稱「過戶給伊的內容伊不清楚」，並無力爭係子○○欠
          債買賣使然，足徵伊言理不足氣不壯，益徵所辯買賣之情為虛。再卷附陳
          秋義之支票與取款條影本，縱足證明有簽發支票與領款之事，但無得確證
          支票與取款條所領款項係交付子○○，無得為有利被告之證據至明。復蔣
          雅婷雖曾以其名下所有之彰化縣鹿港鎮廖厝巷二九七號房、地土地抵押予
          辰○○，嗣並以買賣為因過戶予亥○○，惟被告戌○○既與子○○休戚相
          關，其間之經濟關係為何，自難僅憑形式之空言遽斷，而前揭買賣房、地
          之不實已據證人丙○○指述至詳如前述，故被告戌○○此部分所辯亦難採
          信。且綜上，認辯護意旨亦未足採。至被告酉○○僅空言主張而無提出證
          據供查，亦認其所辯未可採取。
    綜上，復有如附表一至四之支票及退票理由單多紙、彰化縣鹿港鎮○○街十六巷
    二號（基地坐落鹿港鎮○○段五一七─二四地號）、六號（基地坐落鹿港鎮○○
    段五一七─二三地號）、八號（基地坐落鹿港鎮○○段五一七─二二地號）三間
    房屋及基地之土地登記簿、建築改良物登記簿謄本等在卷足稽，被告等人所辯尚
    無足採取，本件事證明確，被告等人犯行均堪予認定。
二、核被告子○○、戌○○、地○○、酉○○所為，均係犯刑法第三百三十九條第一
    項、第二項詐欺得利、詐欺取財罪。被告子○○、戌○○、壬○○、酉○○另犯
    刑法第二百十四條使公務員登載不實罪。被告子○○、戌○○、地○○、酉○○
    對於前揭詐欺得利（指辛○○施作鋁門窗之工資與寅○○等工人之工資）、詐欺
    取財（指辛○○之鋁門窗材）之行為；被告子○○、戌○○對於詐欺取得丑○○
    、巳○○之借款行為；被告子○○分與酉○○、戌○○、壬○○對於使公務員登
    載不實之行為間，各具犯意之聯絡與行為之分擔，應各論以共同正犯。被告地○○、酉○○、子○○、戌○○一行為詐得辛○○施作鋁門窗之工、料，觸犯詐欺
    得利與詐欺取財二罪，應依法從一重處斷。被告地○○、酉○○二次詐欺得利（
    指寅○○等工人工資、辛○○施作鋁門窗之工資）；被告子○○、戌○○多次詐
    欺得利、詐欺取財及被告子○○多次使公務員登載不實之行為，時間相近，所犯
    罪名同一，應係各基於概括犯意所為，應各論以連續犯，依法加重其刑。被告子
    ○○、戌○○所犯前開詐欺得利、詐欺取財及使公務員登載不實三罪；被告酉○○所犯詐欺得利與使公務員登載不實二罪，犯意各別，罪名亦殊，應分論並罰。
    公訴人另指被告子○○於八十四年八月間，以在前開丙○○所有之彰化縣鹿港鎮
    ○○段五一七之二二、二三、二四等地號合建為由，邀丑○○入股投資五百五十
    萬元，詎完工後，未按契約規定，將分歸丑○○的房屋給丑○○，反將房屋過戶
    於壬○○等人（即前開彰化縣鹿港鎮○○街房屋），涉犯刑法第三百三十五條第
    一項侵占罪，係以丑○○指訴其情甚詳，並證人寅○○亦證述，丑○○之夫陳敦
    厚於興建房屋時曾到場監工等語為論據。惟訊據被告子○○否認丑○○有此入股
    分屋之事，辯稱，原有意請丑○○入股投資，但丑○○認為不會賺錢，於是就算
    為借款等語。經查，揆以前開鹿港鎮○○段之房屋於建屋之初，即已規劃建屋五
    戶，每戶格局、面積均不相同，有子○○與丙○○於八十四年八月十五日所訂之
    合建契約書在卷可稽，若丑○○確與子○○約明入股投資分屋，依理自應約明分
    得何戶，乃質之丑○○均陳稱，當時未言明分得何戶云云，是丑○○此部分指訴
    殆與常情有間，是否可信，容值懷疑。又縱認丑○○之言可信，但按諸刑法第三
    百三十五條第一項侵占罪，係以「侵占自己持有他人之物」為犯罪構成要件要件
    之一，而前開房屋係屬新建成，所有權第一次登記為丙○○所有，有建築改物登
    記簿謄本在卷可憑，該房屋非丑○○交子○○持有之物至明，是子○○於此自無
    足構成侵占罪。至丑○○當時投資或借予子○○建屋之款項，因子○○當時經濟
    並無困難，無詐欺，且因投資或借款之所有權已合法移轉予子○○，子○○加以
    運用該款項，恆屬正當，非「侵占」該款項至為灼然，是公訴人所認此部分尚有
    未洽，被告子○○侵占罪不能證明，惟因公訴人認此部分係與前開被告子○○所
    犯使公務員登載不實部分具方法、結果之裁判上一罪關係，故不另為無罪之諭知
    。又起訴書雖漏載前開被告子○○、地○○、戌○○、酉○○共同詐欺辛○○鋁
    門窗工程工、料部分，惟該部分業據辛○○向本院提起自訴（八十九年度自字第
    三八、五一號，已經本院另為不受理之判決），經本院認與被告等人前開犯行具
    連續犯之裁判上一罪關係，為起訴效力所及，依法應併予審究，併此敘明。爰審
    酌被告等人犯罪之動機、目的、手段及犯後猶飾詞狡賴無悔意等一切情狀，各量
    處如文主所示之刑，並定被告子○○、戌○○、酉○○之執行刑，諭知被告壬○○易科罰金之折算標準，以示懲儆。
無罪部分：
一、公訴意旨以：被告壬○○與子○○、戌○○具犯意聯絡，或由被告子○○自己、
    或由戌○○或壬○○出面，共犯前開犯罪事實欄四，連續向丑○○詐騙借款八百
    十五萬元，向巳○○詐借七十五萬元，認被告壬○○涉犯刑法第三百三十九條第
    一項詐欺罪。係以告訴人丑○○、巳○○指訴被告壬○○曾出面到告訴人家中拿
    過借款為論據。
二、訊據被告壬○○堅詞否認有詐欺犯行，辯稱，伊當時受僱於子○○在工地為監工
    ，只是依子○○的指示去告訴人家中拿錢，並無詐欺等語。經查，告訴人係先跟
    子○○談好借款事後，被告壬○○依子○○指示執子○○簽發之支票向告訴人取
    款一情，業據告訴人丑○○、巳○○於偵查中陳明，核與子○○供述相合。足見
    此部分借款被告壬○○並無對告訴人為何施詐犯行至明。此外，復查無其他積極
    證據足證被告壬○○就疑部分係與子○○有詐欺之犯意聯絡，被告壬○○此部分
    犯罪不能證明，依法自應諭知無罪之判決。
據上論斷，應依刑事訴訟法第二百九十九條第一項前段、第三百零一條第一項，刑法
第二十八條、第二百十四條、第三百三十九條第一項、第二項、第五十五條、第五十
六條、第五十一條第五款、第四十一條，罰金罰鍰提高標準條例第一條前段、第二條
，判決如主文。
本案經檢察官申○○到庭執行職務。
中      華      民      國      八十九      年      十    月    十六    日
                                      臺灣彰化地方法院刑事第二庭
                                          法  官    洪  榮  謙
右正本證明與原本無異。
如不服本判決，應於判決送達後十日內向本院提出上訴狀( 須附繕本 )。
告訴人或被害人對於判決如有不服具備理由請求檢察官上訴者，其上訴期間之計算係
以檢察官收受判決正本之日期為準。
                                            法院書記官  梁  高  賓
中      華      民      國      八十九      年      十    月  二十三    日
刑法第二百十四條
明知為不實之事項，而使公務員登載於職務上所掌之公文書，足以生損害於公眾或他
人者，處三年以下有期徒刑、拘役或五百元以下罰金。
刑法第三百三十九條
意圖為自己或第三人不法之所有，以詐術使人將本人或第三人之物交付者，處五年以
下有期徒刑、拘役或科或併科一千元以下罰金。
以前項方法得財產上不法之利益或使第三人得之者亦同。
前二項之未遂犯罰之。
附表一：
┌──┬─────┬───┬───────────┬───┬──────┐
│編號│票     號 │發票日│金      額（新臺幣）  │持有人│備註        │
├──┼─────┼───┼───────────┼───┼──────┤
│ 一 │N B0000000│10.9.│十萬五千六百九十九元  │寅○○│            │
├──┼─────┼───┼───────────┼───┼──────┤
│ 二 │M B0000000│10.9.│十二萬八千五百三十三元│寅○○│            │
├──┼─────┼───┼───────────┼───┼──────┤
│ 三 │N B0000000│10.9.│十二萬八百零二元      │午○○│            │
├──┼─────┼───┼───────────┼───┼──────┤
│ 四 │N B0000000│10.9.│十二萬九千六百四十六元│未○○│另有工資八萬│
│    │          │      │                      │      │七千五百元  │
├──┼─────┼───┼───────────┼───┼──────┤
│ 五 │N B0000000│10.17.│三萬二千三百五十元    │丁○○│            │
├──┼─────┼───┼───────────┼───┼──────┤
│ 六 │N B0000000│10.17.│二萬元                │丁○○│            │
├──┼─────┼───┼───────────┼───┼──────┤
│ 七 │M B0000000│10.9.│十二萬零三百三十二元  │甲○○│            │
├──┼─────┼───┼───────────┼───┼──────┤
│ 八 │N B0000000│10.9.│十三萬三千二百十三元  │天○○│            │
├──┼─────┼───┼───────────┼───┼──────┤
│ 九 │N B0000000│10.9.│十四萬三千三百四十元  │卯○○│            │
├──┼─────┼───┼───────────┼───┴┬─────┤
│ 十 │N B0000000│10.9.│一萬五千七百三十一元  │戊○○○│缺發票人  │
│    │          │      │                      │        │之簽章    │
├──┼─────┼───┼───────────┼────┼─────┤
│ 十一 │N B0000000│10.9.│八萬七千三百九十五元  │戊○○○│缺發票人  │
│    │          │      │                      │        │之簽章    │
├──┼─────┴───┴───────────┴────┴─────┤
│ 十二 │工人己○○工資約二十餘萬元未開票支付。                          │
└──┴────────────────────────────────┘
附表二：
┌──┬─────┬───┬────────────┬─────────┐
│編號│票     號 │發票日│金      額（新臺幣）    │  備         註   │
├──┼─────┼───┼────────────┼─────────┤
│ 一 │N B0000000│12.5.│十五萬九千二百元        │                  │
├──┼─────┼───┼────────────┼─────────┤
│ 二 │N B0000000│12.│十七萬一千二百元        │                  │
├──┼─────┼───┴┬───────────┼─────────┤
│ 三 │N B0000000│無日月│十五萬三千七百元      │                  │
├──┼─────┼───┬┴───────────┼─────────┤
│ 四 │N B0000000│未載  │六萬三千八百元          │                  │
└──┴─────┴───┴────────────┴─────────┘
附表三：
┌──┬─────┬───┬────────────┬─────────┐
│編號│票     號 │發票日│金      額（新臺幣）    │  備         註   │
├──┼─────┼───┼────────────┼─────────┤
│ 一 │N B0000000│11.7.│四十萬三千二百元        │                  │
├──┼─────┼───┼────────────┼─────────┤
│ 二 │N B0000000│11.7.│十萬三千一百二十六元    │                  │
├──┼─────┼───┼────────────┼─────────┤
│ 三 │N B0000000│12.5.│三十萬五千七百元        │                  │
├──┼─────┼───┼────────────┼─────────┤
│ 四 │N B0000000│1.7.│四十六萬一千元          │                  │
├──┼─────┼───┼────────────┼─────────┤
│ 五 │N B0000000│1.12.│二十三萬一千四百元      │                  │
├──┼─────┼───┼────────────┼─────────┤
│ 六 │N B0000000│1.12.│四萬七千五百元          │                  │
├──┼─────┼───┼───────────┬┴─────────┤
│ 七 │A A0000000│12.12.│六萬零一百元          │付款人為亞太商業銀行│
└──┴─────┴───┴───────────┴──────────┘
附表四：
┌──┬─────┬───┬──────────┬───────────┐
│編號│票     號 │發票日│金      額（新臺幣）│ 備              註   │
├──┼─────┼───┼──────────┼───────────┤
│ 一 │M B0000000│7.16.│二十五萬元          │告訴狀誤發票日為7.6.│
├──┼─────┼───┼──────────┼───────────┤
│ 二 │M B0000000│7.17.│五十萬元            │                      │
├──┼─────┼───┼──────────┼───────────┤
│ 三 │N B0000000│8.│一百十萬元          │告訴狀誤發票日為8.20.│
├──┼─────┼───┼──────────┼───────────┤
│ 四 │N B0000000│8.│一百七十萬元        │                      │
├──┼─────┼───┼──────────┼───────────┤
│ 五 │N B0000000│8.│一百二十萬元        │                      │
├──┼─────┼───┼──────────┼───────────┤
│ 六 │N B0000000│8.│七十五萬元          │                      │
├──┼─────┼───┼──────────┼───────────┤
│ 七 │M B0000000│9.20.│一百萬元            │                      │
├──┼─────┼───┼──────────┼───────────┤
│ 八 │N B0000000│9.20.│一百九十萬元        │                      │
├──┼─────┼───┼──────────┼───────────┤
│ 九 │N B0000000│9.20.│五十萬元            │                      │
└──┴─────┴───┴──────────┴───────────┘


司法院資訊處製作；財團法人民間司法改革基金會備份。
